---
title: "Trabajo Grupal"
author: "Carmen Mora"
date: "2023-10-22"
output: pdf_document
---
**Carmen Mora García**

*Problema 1*

Aplicar los criterios de decisión bajo incertidumbre a una matriz de datos 
generados aleatoriamente, considerandolos primero beneficios y luego costos:
```{r}
set.seed(778)
datos=runif(8*5)
datos=round(datos,2)
datos
tabla1=crea.tablaX(c(datos), 8, 5)
tabla1
```

Aplico los criterios considerando los datos beneficios

Criterio de Wald o pesimista

```{r}
m.wald=criterio.Wald(tabla1, T)
m.wald
```
Por el criterio de wald la que más beneficios nos generaría es la alternativa 4,
siendo el valor optimo 0.4

Criterio optimista

```{r}
m.opt=criterio.Optimista(tabla1, T) 
m.opt
```
En este caso la alternativa 1 genera más beneficios, con 0.98 de valor optimo

Criterio Hurwicz

```{r}
m.hur=criterio.Hurwicz(tabla1, alfa=0.4, T)
m.hur
```
Con Hurwicz la alternativa más favorable es la 4 y el valor optimo es 0.612

```{r}
dibuja.criterio.Hurwicz(tabla1, T)
dibuja.criterio.Hurwicz_Intervalos(tabla1, T, T)
```

Criterio savage

```{r}
m.sav=criterio.Savage(tabla1, T)
m.sav
```
#Con savage escogeríamos la quinta alternativa, siendo el valor optimo de 0.41

Criterio Laplace

```{r}
m.lap=criterio.Laplace(tabla1, T)
m.lap
```
Al igual que con el criterio de savage la quinta alternativa genera más beneficios,
con 0.718 de valor optimo

Criterio punto ideal

```{r}
m.pid=criterio.PuntoIdeal(tabla1, T)
m.pid
```
Como los criterios anteriores la alternativa 5 es la optima y su valor correspondiente es 0.532

Con los beneficios, las alternativas más favorables  son la 5, la 4 y la 1. Siendo la 
alternativa que más veces es favorable entre los distintos criterios la quinta.


Aplico los criterios considerando los datos costos

Criterio de Wald o pesimista

```{r}
m.wald2=criterio.Wald(tabla1, F)
m.wald2
```

Por el criterio de wald la que más costos nos generaría es la alternativa 8,
con un valor optimo de 0.7

Criterio optimista

```{r}
m.opt2=criterio.Optimista(tabla1, F) 
m.opt2
```

En este caso la alternativa 2 genera más costos y el valor optimo es 0.02

Criterio Hurwicz

```{r}
m.hur2=criterio.Hurwicz(tabla1, alfa=0.4, F)
m.hur2
```

Con Hurwicz la alternativa más favorable es la 6, siendo su valor optimo 0.446

```{r}
dibuja.criterio.Hurwicz(tabla1, F)
dibuja.criterio.Hurwicz_Intervalos(tabla1, F, T)
```

Criterio savage

```{r}
m.sav2=criterio.Savage(tabla1, F)
m.sav2
```

Con savage escogeríamos la sexta alternativa con 0.6 de valor optimo

Criterio Laplace

```{r}
m.lap2=criterio.Laplace(tabla1, F)
m.lap2
```

Al igual que con el criterio de savage la sexta alternativa genera más costos
y su valor optimo es 0.358

Criterio punto ideal

```{r}
m.pid2=criterio.PuntoIdeal(tabla1, F)
m.pid2
```

Como los criterios anteriores la alternativa 6 es la optima y el valor que le corresponde es 0.662

En el caso de considerar los datos costos, las alternativas más favorables  son la 6, la 8 y la 2. 
Siendo la alternativa que más veces es favorable entre los distintos criterios la sexta.


*Problema 2*

Un fabricante de cojines estudia lanzar un nuevo modelo al mercado, debatiendose entre
cuatro estampados distintos. Los estampados candidatos son: lisos, con plantas, 
con frases y con figuras geometricas. Los beneficios esperados (expresados 
en millones de euros) en el año siguiente al lanzamiento en función del tipo de 
interés al consumo son:
             E1    E2    E3    E4
Lisos        30    26    13    19
Plantas      25    17    10    28
Frases       22    25    21    16
Fig. Geom.   24    18    23    27
¿Cuál sería la opción que recomendaría a la empresa?


```{r}
tabla2=crea.tablaX(c(30, 26, 13, 19,
                     25, 17, 10, 28,
                     22, 25, 21, 16,
                     24, 18, 23, 27), 4, 4)
rownames(tabla2)=c("Lisos", "Plantas", "Frases", "Figuras Geométricas")
tabla2
criterio.Todos(tabla2, alfa=0.4, favorable = T)
```

Si aplicasemos el criterio optimista la opción recomendable sería lanzar cojines lisos, sin embargo
aplicando el resto de los criterios la empresa debería lanzar cojines con figuras geométricas
en su estampado.
Por lo tanto, la recomendación es vender cojines con estampados de figuras geométricas, pues
estos generarían más beneficios

**Miguel Maldonado Sampayo**

*Problema 1*

El primer problema a resolver es la siguiente tabla de decisión:
```{r echo=FALSE}
source("teoriadecision_funciones_incertidumbre.R")
tabla=crea.tablaX(c(3,7,25,10,6,2,12,11,5),3,3)
rownames(tabla)=c("d1","d2","d3")
colnames(tabla)=c("e1","e2","e3")
tabla
```

#### Criterio de Wald

- Método favorable:
```{r echo=TRUE}
WaldF=criterio.Wald(tabla, favorable = T)
WaldF$AlternativaOptima
#La mejor opción es d3
```

- Método desfavorable:
```{r echo=TRUE}
WaldD=criterio.Wald(tabla, favorable = F)
WaldD$AlternativaOptima
#La mejor opción es d2
```

#### Criterio Optimista

- Método favorable:
```{r echo=TRUE}
OptF=criterio.Optimista(tabla, favorable = T)
OptF$AlternativaOptima
#La mejor opción es d1
```

- Método desfavorable:
```{r echo=TRUE}
OptD=criterio.Optimista(tabla, favorable = F)
OptD$AlternativaOptima
#La mejor opción es d2
```

#### Criterio de Hurwicz

- Método favorable:
```{r echo=TRUE}
HurwF=criterio.Hurwicz(tabla, favorable = T)
HurwF$AlternativaOptima
#La mejor opción es d1
```

- Método desfavorable:
```{r echo=TRUE}
HurwD=criterio.Hurwicz(tabla, favorable = F)
HurwD$AlternativaOptima
#La mejor opción es d2
```

- Método favorable:
```{r echo=TRUE}
HurwFG=criterio.Hurwicz.General(tabla, favorable = T)
HurwFG$AlternativaOptima
#La mejor opción es d1
```

- Método desfavorable:
```{r echo=TRUE}
HurwDG=criterio.Hurwicz.General(tabla, favorable = F)
HurwDG$AlternativaOptima
#La mejor opción es d2
```

#### Criterio de Savage

- Método favorable:
```{r echo=TRUE}
SavaF=criterio.Savage(tabla, favorable = T)
SavaF$AlternativaOptima
#La mejor opción es d1
```

- Método desfavorable:
```{r echo=TRUE}
SavaD=criterio.Savage(tabla, favorable = F)
SavaD$AlternativaOptima
#La mejor opción es d2
```

#### Criterio de LaPlace

- Método favorable:
```{r echo=TRUE}
LaplF=criterio.Laplace(tabla, favorable = T)
LaplF$AlternativaOptima
#La mejor opción es d1
```

- Método desfavorable:
```{r echo=TRUE}
LaplD=criterio.Laplace(tabla, favorable = F)
LaplD$AlternativaOptima
#La mejor opción es d2
```

#### Criterio Punto Ideal

- Método favorable:
```{r echo=TRUE}
PuntF=criterio.PuntoIdeal(tabla, favorable = T)
PuntF$AlternativaOptima
#La mejor opción es d1
```

- Método desfavorable:
```{r echo=TRUE}
PuntD=criterio.PuntoIdeal(tabla, favorable = F)
PuntD$AlternativaOptima
#La mejor opción es d2
```

*Problema 2*

Un grupo de 5 amigos quiere decidir a que hotel viajar de vacaciones para el viaje han ido a una agencia de viaje donde les han dado varias opciones:

- La primera opción es la que les costaría 70€ la noche por persona pero a partir de la tercera noche son 50€, pero sería con alojamiento y desayuno solamente.

- La segunda opción es la que le costaría 55€ la noche por persona para reservas de 3 noches o mas, serían 60€ para reservas de menos de 3 noches, en este caso en régimen de solo alojamiento.

- La última opción es la que les costaría 100€ la noche por persona en pensión completa (alojamiento + desayuno, comida y cena) sin ninguna opcion de descuento u oferta.

Coste por desayuno fuera del hotel por persona: 7€.

Coste por comida fuera del hotel por persona: 15€.

Tienen dos opciones ir de viernes a  domingo (2 noches) o ir de miércoles a domingo (4 noches), pero no lo saben todavia porque depende de que le den dias libres en el trabajo a un par de ellos, pero tienen que hacer la reserva ya para que no les suba el precio. Por tanto, teniendo en cuenta que hacen el check in a las 13:00pm en el hotel y el check out a las 12:00pm, ¿Que opción es mas recomendable para este grupo de amigos si pretenden minimizar los costes?

### Planteamiento
 
- Modelo de costos (desfavorables)

##### Alternativas:

- d1: "Alojamiento y desayuno"
- d2: "Solo alojamiento"
- d3: "Pensión completa"

##### Número de noches:

- e1: "Van 2 noches y 3 dias"
- e2: "Van 4 noches y 5 dias"

##### Tabla de valoraciones

- Alternativa d1:

  - x_1,1= 70 * 5 * 2 + 15 * 2 * 5 * 2 = 1.000€
  - x_1,2= 70 * 5 * 2 + 50 * 5 * 2 + 15 * 2 * 5 * 4 = 1.800€

- Alternativa d2:

  - x_2,1= 60 * 5 * 2 + 7 * 5 * 2 + 15 * 2 * 5 * 2 = 970€
  - x_2,2= 55 * 5 * 4 + 7 * 5 * 4 + 15 * 2 * 5 * 4 = 1.840€
 
- Alternativa d3:

  - x_3,1= 100 * 5 * 2 = 1.000€
  - x_3,2= 100 * 5 * 4 = 2.000€
```{r echo=FALSE}
tabla2=crea.tablaX(c(1000,1800,970,1840,1000,2000),3,2)
rownames(tabla2)=c("Alojamiento y desayuno", "Solo Alojamiento", "Pensión Completa")
colnames(tabla2)=c("2 noches y 3 dias", "4 noches y 5 dias")
tabla2
```

```{r echo=TRUE}
criterios=criterio.Todos(tabla2, alfa = 0.6, favorable = F)
criterios
criterios[4,]
#La mejor alternativa en 4 de los 6 métodos es Alojamiento y desayuno, por tanto sería la opción que recomendaría al grupo de amigos.
```
