---
title: "Trabajo Grupal"
author: "Carmen Mora"
date: "2023-10-22"
output: pdf_document
---
**Carmen Mora García**

*Problema 1*

Aplicar los criterios de decisión bajo incertidumbre a una matriz de datos 
generados aleatoriamente, considerandolos primero beneficios y luego costos:
```{r}
set.seed(778)
datos=runif(8*5)
datos=round(datos,2)
datos
tabla1=crea.tablaX(c(datos), 8, 5)
tabla1
```

Aplico los criterios considerando los datos beneficios

Criterio de Wald o pesimista

```{r}
m.wald=criterio.Wald(tabla1, T)
m.wald
```
Por el criterio de wald la que más beneficios nos generaría es la alternativa 4,
siendo el valor optimo 0.4

Criterio optimista

```{r}
m.opt=criterio.Optimista(tabla1, T) 
m.opt
```
En este caso la alternativa 1 genera más beneficios, con 0.98 de valor optimo

Criterio Hurwicz

```{r}
m.hur=criterio.Hurwicz(tabla1, alfa=0.4, T)
m.hur
```
Con Hurwicz la alternativa más favorable es la 4 y el valor optimo es 0.612

```{r}
dibuja.criterio.Hurwicz(tabla1, T)
dibuja.criterio.Hurwicz_Intervalos(tabla1, T, T)
```

Criterio savage

```{r}
m.sav=criterio.Savage(tabla1, T)
m.sav
```
#Con savage escogeríamos la quinta alternativa, siendo el valor optimo de 0.41

Criterio Laplace

```{r}
m.lap=criterio.Laplace(tabla1, T)
m.lap
```
Al igual que con el criterio de savage la quinta alternativa genera más beneficios,
con 0.718 de valor optimo

Criterio punto ideal

```{r}
m.pid=criterio.PuntoIdeal(tabla1, T)
m.pid
```
Como los criterios anteriores la alternativa 5 es la optima y su valor correspondiente es 0.532

Con los beneficios, las alternativas más favorables  son la 5, la 4 y la 1. Siendo la 
alternativa que más veces es favorable entre los distintos criterios la quinta.


Aplico los criterios considerando los datos costos

Criterio de Wald o pesimista

```{r}
m.wald2=criterio.Wald(tabla1, F)
m.wald2
```

Por el criterio de wald la que más costos nos generaría es la alternativa 8,
con un valor optimo de 0.7

Criterio optimista

```{r}
m.opt2=criterio.Optimista(tabla1, F) 
m.opt2
```

En este caso la alternativa 2 genera más costos y el valor optimo es 0.02

Criterio Hurwicz

```{r}
m.hur2=criterio.Hurwicz(tabla1, alfa=0.4, F)
m.hur2
```

Con Hurwicz la alternativa más favorable es la 6, siendo su valor optimo 0.446

```{r}
dibuja.criterio.Hurwicz(tabla1, F)
dibuja.criterio.Hurwicz_Intervalos(tabla1, F, T)
```

Criterio savage

```{r}
m.sav2=criterio.Savage(tabla1, F)
m.sav2
```

Con savage escogeríamos la sexta alternativa con 0.6 de valor optimo

Criterio Laplace

```{r}
m.lap2=criterio.Laplace(tabla1, F)
m.lap2
```

Al igual que con el criterio de savage la sexta alternativa genera más costos
y su valor optimo es 0.358

Criterio punto ideal

```{r}
m.pid2=criterio.PuntoIdeal(tabla1, F)
m.pid2
```

Como los criterios anteriores la alternativa 6 es la optima y el valor que le corresponde es 0.662

En el caso de considerar los datos costos, las alternativas más favorables  son la 6, la 8 y la 2. 
Siendo la alternativa que más veces es favorable entre los distintos criterios la sexta.


*Problema 2*

Un fabricante de cojines estudia lanzar un nuevo modelo al mercado, debatiendose entre
cuatro estampados distintos. Los estampados candidatos son: lisos, con plantas, 
con frases y con figuras geometricas. Los beneficios esperados (expresados 
en millones de euros) en el año siguiente al lanzamiento en función del tipo de 
interés al consumo son:
             E1    E2    E3    E4
Lisos        30    26    13    19
Plantas      25    17    10    28
Frases       22    25    21    16
Fig. Geom.   24    18    23    27
¿Cuál sería la opción que recomendaría a la empresa?


```{r}
tabla2=crea.tablaX(c(30, 26, 13, 19,
                     25, 17, 10, 28,
                     22, 25, 21, 16,
                     24, 18, 23, 27), 4, 4)
rownames(tabla2)=c("Lisos", "Plantas", "Frases", "Figuras Geométricas")
tabla2
criterio.Todos(tabla2, alfa=0.4, favorable = T)
```

Si aplicasemos el criterio optimista la opción recomendable sería lanzar cojines lisos, sin embargo
aplicando el resto de los criterios la empresa debería lanzar cojines con figuras geométricas
en su estampado.
Por lo tanto, la recomendación es vender cojines con estampados de figuras geométricas, pues
estos generarían más beneficios