---
title: "Trabajo Grupal"
author: "Carmen Mora"
date: "2023-10-22"
output: pdf_document
---
**Carmen Mora García**

*Problema 1*

Aplicar los criterios de decisión bajo incertidumbre a una matriz de datos 
generados aleatoriamente, considerandolos primero beneficios y luego costos:
```{r}
source("teoriadecision_funciones_incertidumbre.R")
set.seed(778)
datos=runif(8*5)
datos=round(datos,2)
datos
tabla1=crea.tablaX(c(datos), 8, 5)
tabla1
```

Aplico los criterios considerando los datos beneficios

Criterio de Wald o pesimista

```{r}
m.wald=criterio.Wald(tabla1, T)
m.wald
```
Por el criterio de wald la que más beneficios nos generaría es la alternativa 4,
siendo el valor optimo 0.4

Criterio optimista

```{r}
m.opt=criterio.Optimista(tabla1, T) 
m.opt
```
En este caso la alternativa 1 genera más beneficios, con 0.98 de valor optimo

Criterio Hurwicz

```{r}
m.hur=criterio.Hurwicz(tabla1, alfa=0.4, T)
m.hur
```
Con Hurwicz la alternativa más favorable es la 4 y el valor optimo es 0.612

```{r}
dibuja.criterio.Hurwicz(tabla1, T)
dibuja.criterio.Hurwicz_Intervalos(tabla1, T, T)
```

Criterio savage

```{r}
m.sav=criterio.Savage(tabla1, T)
m.sav
```
#Con savage escogeríamos la quinta alternativa, siendo el valor optimo de 0.41

Criterio Laplace

```{r}
m.lap=criterio.Laplace(tabla1, T)
m.lap
```
Al igual que con el criterio de savage la quinta alternativa genera más beneficios,
con 0.718 de valor optimo

Criterio punto ideal

```{r}
m.pid=criterio.PuntoIdeal(tabla1, T)
m.pid
```
Como los criterios anteriores la alternativa 5 es la optima y su valor correspondiente es 0.532

Con los beneficios, las alternativas más favorables  son la 5, la 4 y la 1. Siendo la 
alternativa que más veces es favorable entre los distintos criterios la quinta.


Aplico los criterios considerando los datos costos

Criterio de Wald o pesimista

```{r}
m.wald2=criterio.Wald(tabla1, F)
m.wald2
```

Por el criterio de wald la que más costos nos generaría es la alternativa 8,
con un valor optimo de 0.7

Criterio optimista

```{r}
m.opt2=criterio.Optimista(tabla1, F) 
m.opt2
```

En este caso la alternativa 2 genera más costos y el valor optimo es 0.02

Criterio Hurwicz

```{r}
m.hur2=criterio.Hurwicz(tabla1, alfa=0.4, F)
m.hur2
```

Con Hurwicz la alternativa más favorable es la 6, siendo su valor optimo 0.446

```{r}
dibuja.criterio.Hurwicz(tabla1, F)
dibuja.criterio.Hurwicz_Intervalos(tabla1, F, T)
```

Criterio savage

```{r}
m.sav2=criterio.Savage(tabla1, F)
m.sav2
```

Con savage escogeríamos la sexta alternativa con 0.6 de valor optimo

Criterio Laplace

```{r}
m.lap2=criterio.Laplace(tabla1, F)
m.lap2
```

Al igual que con el criterio de savage la sexta alternativa genera más costos
y su valor optimo es 0.358

Criterio punto ideal

```{r}
m.pid2=criterio.PuntoIdeal(tabla1, F)
m.pid2
```

Como los criterios anteriores la alternativa 6 es la optima y el valor que le corresponde es 0.662

En el caso de considerar los datos costos, las alternativas más favorables  son la 6, la 8 y la 2. 
Siendo la alternativa que más veces es favorable entre los distintos criterios la sexta.


*Problema 2*

Un fabricante de cojines estudia lanzar un nuevo modelo al mercado, debatiendose entre
cuatro estampados distintos. Los estampados candidatos son: lisos, con plantas, 
con frases y con figuras geometricas. Los beneficios esperados (expresados 
en millones de euros) en el año siguiente al lanzamiento en función del tipo de 
interés al consumo son:
             E1    E2    E3    E4
Lisos        30    26    13    19
Plantas      25    17    10    28
Frases       22    25    21    16
Fig. Geom.   24    18    23    27
¿Cuál sería la opción que recomendaría a la empresa?


```{r}
tabla2=crea.tablaX(c(30, 26, 13, 19,
                     25, 17, 10, 28,
                     22, 25, 21, 16,
                     24, 18, 23, 27), 4, 4)
rownames(tabla2)=c("Lisos", "Plantas", "Frases", "Figuras Geométricas")
tabla2
criterio.Todos(tabla2, alfa=0.4, favorable = T)
```

Si aplicasemos el criterio optimista la opción recomendable sería lanzar cojines lisos, sin embargo
aplicando el resto de los criterios la empresa debería lanzar cojines con figuras geométricas
en su estampado.
Por lo tanto, la recomendación es vender cojines con estampados de figuras geométricas, pues
estos generarían más beneficios

**Miguel Maldonado Sampayo**

*Problema 1*

El primer problema a resolver es la siguiente tabla de decisión, ha de resolverse con todos los criterios y considerandolo casos favorables y casos desfavorables:
```{r echo=FALSE}
source("teoriadecision_funciones_incertidumbre.R")
tabla=crea.tablaX(c(3,7,25,10,6,2,12,11,5),3,3)
rownames(tabla)=c("d1","d2","d3")
colnames(tabla)=c("e1","e2","e3")
tabla
```

#### Criterio de Wald

- Método favorable:
```{r echo=TRUE}
WaldF=criterio.Wald(tabla, favorable = T)
WaldF$AlternativaOptima
#La mejor opción es d3
```

- Método desfavorable:
```{r echo=TRUE}
WaldD=criterio.Wald(tabla, favorable = F)
WaldD$AlternativaOptima
#La mejor opción es d2
```

#### Criterio Optimista

- Método favorable:
```{r echo=TRUE}
OptF=criterio.Optimista(tabla, favorable = T)
OptF$AlternativaOptima
#La mejor opción es d1
```

- Método desfavorable:
```{r echo=TRUE}
OptD=criterio.Optimista(tabla, favorable = F)
OptD$AlternativaOptima
#La mejor opción es d2
```

#### Criterio de Hurwicz

- Método favorable:
```{r echo=TRUE}
HurwF=criterio.Hurwicz(tabla, favorable = T)
HurwF$AlternativaOptima
#La mejor opción es d1
```

- Método desfavorable:
```{r echo=TRUE}
HurwD=criterio.Hurwicz(tabla, favorable = F)
HurwD$AlternativaOptima
#La mejor opción es d2
```

- Método favorable:
```{r echo=TRUE}
HurwFG=criterio.Hurwicz.General(tabla, favorable = T)
HurwFG$AlternativaOptima
#La mejor opción es d1
```

- Método desfavorable:
```{r echo=TRUE}
HurwDG=criterio.Hurwicz.General(tabla, favorable = F)
HurwDG$AlternativaOptima
#La mejor opción es d2
```

#### Criterio de Savage

- Método favorable:
```{r echo=TRUE}
SavaF=criterio.Savage(tabla, favorable = T)
SavaF$AlternativaOptima
#La mejor opción es d1
```

- Método desfavorable:
```{r echo=TRUE}
SavaD=criterio.Savage(tabla, favorable = F)
SavaD$AlternativaOptima
#La mejor opción es d2
```

#### Criterio de LaPlace

- Método favorable:
```{r echo=TRUE}
LaplF=criterio.Laplace(tabla, favorable = T)
LaplF$AlternativaOptima
#La mejor opción es d1
```

- Método desfavorable:
```{r echo=TRUE}
LaplD=criterio.Laplace(tabla, favorable = F)
LaplD$AlternativaOptima
#La mejor opción es d2
```

#### Criterio Punto Ideal

- Método favorable:
```{r echo=TRUE}
PuntF=criterio.PuntoIdeal(tabla, favorable = T)
PuntF$AlternativaOptima
#La mejor opción es d1
```

- Método desfavorable:
```{r echo=TRUE}
PuntD=criterio.PuntoIdeal(tabla, favorable = F)
PuntD$AlternativaOptima
#La mejor opción es d2
```

*Problema 2*

Un grupo de 5 amigos quiere decidir a que hotel viajar de vacaciones para el viaje han ido a una agencia de viaje donde les han dado varias opciones:

- La primera opción es la que les costaría 70€ la noche por persona pero a partir de la tercera noche son 50€, pero sería con alojamiento y desayuno solamente.

- La segunda opción es la que le costaría 55€ la noche por persona para reservas de 3 noches o mas, serían 60€ para reservas de menos de 3 noches, en este caso en régimen de solo alojamiento.

- La última opción es la que les costaría 100€ la noche por persona en pensión completa (alojamiento + desayuno, comida y cena) sin ninguna opcion de descuento u oferta.

Coste por desayuno fuera del hotel por persona: 7€.

Coste por comida fuera del hotel por persona: 15€.

Tienen dos opciones ir de viernes a  domingo (2 noches) o ir de miércoles a domingo (4 noches), pero no lo saben todavia porque depende de que le den dias libres en el trabajo a un par de ellos, pero tienen que hacer la reserva ya para que no les suba el precio. Por tanto, teniendo en cuenta que hacen el check in a las 13:00pm en el hotel y el check out a las 12:00pm, ¿Que opción es mas recomendable para este grupo de amigos si pretenden minimizar los costes?

### Planteamiento
 
- Modelo de costos (desfavorables)

##### Alternativas:

- d1: "Alojamiento y desayuno"
- d2: "Solo alojamiento"
- d3: "Pensión completa"

##### Número de noches:

- e1: "Van 2 noches y 3 dias"
- e2: "Van 4 noches y 5 dias"

##### Tabla de valoraciones

- Alternativa d1:

  - x_1,1= 70 * 5 * 2 + 15 * 2 * 5 * 2 = 1.000€
  - x_1,2= 70 * 5 * 2 + 50 * 5 * 2 + 15 * 2 * 5 * 4 = 1.800€

- Alternativa d2:

  - x_2,1= 60 * 5 * 2 + 7 * 5 * 2 + 15 * 2 * 5 * 2 = 970€
  - x_2,2= 55 * 5 * 4 + 7 * 5 * 4 + 15 * 2 * 5 * 4 = 1.840€
 
- Alternativa d3:

  - x_3,1= 100 * 5 * 2 = 1.000€
  - x_3,2= 100 * 5 * 4 = 2.000€
```{r echo=FALSE}
tabla2=crea.tablaX(c(1000,1800,970,1840,1000,2000),3,2)
rownames(tabla2)=c("Alojamiento y desayuno", "Solo Alojamiento", "Pensión Completa")
colnames(tabla2)=c("2 noches y 3 dias", "4 noches y 5 dias")
tabla2
```

```{r echo=TRUE}
criterios=criterio.Todos(tabla2, alfa = 0.6, favorable = F)
criterios
criterios[4,]
#La mejor alternativa en 4 de los 6 métodos es Alojamiento y desayuno, por tanto sería la opción que recomendaría al grupo de amigos.
```

**Luis Gonzalo Moreno Caso**

*Problema 1*

Se pide tomar la decision optima de la siguiente tabla de decision con los criterios estudiados:
  
    e1 e2  e3  e4
d1 -13  9 -15 -12
d2   0 -8   6  -1
d3   1  0  10 -12

Cargamos el archivo con las funciones y guardamos los datos
```{r}
source("teoriadecision_funciones_incertidumbre.R")
tabla = c(-13,9,-15,-12,0,-8,6,-1,1,0,10,-12)
tabladecision1 = crea.tablaX(tabla,3,4)
```

Primero: Caso favorable

Criterio de Wald
```{r}
criterio.Wald(tabladecision1, favorable = T)$AlternativaOptima

```
Se elige la alternativa d2

Criterio Optimista
```{r}
criterio.Optimista(tabladecision1, favorable = T)$AlternativaOptima
```
Se elige la alternativa d3
```{r}
criterio.Hurwicz(tabladecision1, favorable = T, alfa = 0.5)$AlternativaOptima
```

Son igual de optimas las alternativas d2 que d3
veamos que ocurre para distintos alfas

```{r}
dibuja.criterio.Hurwicz_Intervalos(tabladecision1)
```
En la gráfica se observa que para valores de alfa menores que 0.5 se elige la alternativa d2, para valores mayores que 0.5 se elige la alternativa d3

Criterio de Savage
```{r}
criterio.Savage(tabladecision1, favorable = T)$AlternativaOptima

```
Se elige la alternativa d3

Criterio de Laplace
```{r}
criterio.Laplace(tabladecision1, favorable = T)$AlternativaOptima

```
Se elige la alternativa d3

Criterio del punto ideal
```{r}
criterio.PuntoIdeal(tabladecision1, favorable = T)$AlternativaOptima

```
Se elige la alternativa d3

Segundo: Caso desfavorable

Criterio de Wald
```{r}
criterio.Wald(tabladecision1, favorable = F)$AlternativaOptima

```
Se elige la alternativa d2

Criterio Optimista
```{r}
criterio.Optimista(tabladecision1, favorable = F)$AlternativaOptima
```
Se elige la alternativa d1

```{r}
criterio.Hurwicz(tabladecision1, favorable = F, alfa = 0.5)$AlternativaOptima
```
Se elige la alternativa d1

Veamos que ocurre para distintos alfas

```{r}
dibuja.criterio.Hurwicz_Intervalos(tabladecion1, favorable = F)
```
En la gráfica se observa que para valores de alfa menores que 0.3 se elige la alternativa d2, para valores mayores que 0.3 se elige la alternativa d1

Criterio de Savage
```{r}
criterio.Savage(tabladecision1, favorable = F)$AlternativaOptima

```
Se elige la alternativa d1

Criterio de Laplace
```{r}
criterio.Laplace(tabladecision1, favorable = F)$AlternativaOptima

```
Se elige la alternativa d1

Criterio del punto ideal
```{r}
criterio.PuntoIdeal(tabladecision1, favorable = F)$AlternativaOptima

```
Se elige la alternativa d1


*Problema 2*

Jose Luis quiere abrir un local en Sevilla y tiene tres opciones:
- La primera se encuentra en pleno centro de la ciudad con unas estimaciones de beneficios de 46,5 mil euros al año en el mejor de los casos 30 mil en un caso intermedio y con perdidas de 26 mil en el peor de los casos.
- La segunda se encuentra cerca del centro, con unas estimaciones de beneficios de 27 mil euros al año en el mejor de los casos, 19.5 mil euros en un caso intermedio y con perdidas de 14 mil euros en el peor de los casos
- La tercera es abrir un pequeño local en un barrio que tiene unas estimaciones de beneficios de 18 mil euros al año en el mejor de los casos, 13 mil euros en un caso intermedio y 2,5 mil euros de perdidas en el peor de los caso.
Tambien se contempla la opcion de no abrir ningun local.
¿Cual es la mejor decision?

Planteamiento
- Las decisiones se presentan como beneficios. Caso favorable

Alternativas 

 - d1: Abrir un local en el centro
 - d2: Abrir un local cerca del centro
 - d3: Abrir el pequeño local en el barrio
 - d4: No abrir ningun local
 
Estados de la naturaleza
 - e1: Mercado favorable
 - e2: Mercado neutro
 - e3: Mercado desfavorable
 
  
```{r}
tabla = c(46.5,30,-26,27,19.5,-14,18,13,-2.5,0,0,0)
tabladecision2 = crea.tablaX(tabla,4,3)
```

La tabla es la siguiente
      e1   e2    e3
d1  46.5 30.0 -26.0
d2 27.0 19.5 -14.0
d3  18.0 13.0  -2.5
d4   0.0  0.0   0.0


```{r}
criterio.Todos(tabladecision2, alfa=0.5)
```

En el caso pesimista, lo mejor es no arriesgarse (alternativa d4)
Bajo el criterio optimista, se abre el local en el centro (alternativa d1)
Bajo el criterio de Hurwicz, y con un indice de optimismo del 0.5, se eligiria abrir el local en el centro (alternativa d1)
Bajo el criterio de Savage, se elige abrir el local cerca del centro (alternativa d2)
Bajo el criterio de Laplace, se elige abrir el local en el centro (alternativa d1)
Bajo el criterio del punto ideal y con la norma euclidea, se elige abrir el local en el centro (alternativa d1)

Conclusion: Mi decision final seria abrir en el centro, ya que bajo la mayoria de criterios expuestos, se tiene dicha decision.

**LAURA CALERO PALOMO** 


*PROBLEMA 1:* 

Aplicar los criterios de decisión bajo incertidumbre a los problemas cuya matriz 
de valores numéricos vienen dadas en las siguientes tablas:

(a) Tabla de beneficios (favorable)

```{r}
matrix(c(4,3,6,7,5,5,3,-2,4,6,-9,9,2,5,9,0,1,2,5,3),5,4)
```

(b) Tabla de costos (desfavorable)

```{r}
matrix(c(3,2,6,7,9,0,0,-1,-3,5,-5,4,4,6,7,0,2,2,1,0,9,8,7,3,4,4,-2,-1,5,-8),6,5)

```

En primer lugar, cargamos el fichero R donde se encuentran todas las funciones
que vamos a necesitar para hacer los ejercicios.

```{r}
source("teoriadecision_funciones_incertidumbre.R")
```

(a) Ahora para aplicar los criterios de decisión bajo incertidumbre, vamos a 
    crear antes una tabla para los casos favorables:


· Tabla favorable:

```{r}
Tabla1=crea.tablaX(c(4,3,6,7,5,5,3,-2,4,6,-9,9,2,5,9,0,1,2,5,3), numalternativas=5,
                   numestados = 4)

Tabla1
```


· Criterio de Wald:

```{r}
criterio.Wald(Tabla1,favorable =TRUE)
```


- Ponemos TRUE porque estamos trabajando con una tabla de beneficios 

- La mejor alternativa según el criterio de Wald es la "d1", siendo el valor óptimo el 3.


· Criterio Optimista:

```{r}
criterio.Optimista(Tabla1,T)
```

- La mejor alternativa según el criterio Optimista es la "d3" y "d4", siendo el valor óptimo el 9


· Criterio de Hurwicz :

```{r}
criterio.Hurwicz(Tabla1, alfa= 0.6, T)

```

 - La mejor alternativa según el criterio de Hurwicz es la "d1" siendo el valor óptimo el 5.4

```{r}
criterio.Hurwicz.General(Tabla1)

dibuja.criterio.Hurwicz(Tabla1)

dibuja.criterio.Hurwicz_Intervalos(Tabla1,T,T)
```

· Criterio Savage:

```{r}
criterio.Savage(Tabla1,T)
```

 - La mejor alternativa según el criterio de Savage es la "d1" siendo el valor óptimo el 3.


· Criterio de LaPlace:

```{r}
criterio.Laplace(Tabla1,T)
```


- La mejor alternativa según el criterio de LaPlace es la "d1" siendo el valor óptimo el 5.


· Criterio de Punto Ideal

```{r}
criterio.PuntoIdeal (Tabla1,T)
```

- La mejor alternativa según el criterio de Punto Ideal es la "d1" siendo el valor óptimo el 4.795832


· Todos los criterios: 

```{r}
criterio.Todos(Tabla1,0.6, T)
```


#                 e1 e2 e3 e4 Wald Optimista Hurwicz Savage Laplace Punto Ideal
# d1               4  3  6  7    3         7     5.4      3    5.00       4.796
# d2               5  5  3 -2   -2         5     2.2     11    2.75      12.570
# d3               4  6 -9  9   -9         9     1.8     18    2.50      18.028
# d4               2  5  9  0    0         9     5.4      9    4.00       9.539
# d5               1  2  5  3    1         5     3.4      6    2.75       9.165
# iAlt.Opt (fav.) -- -- -- --   d1     d3,d4      d1     d1      d1          d1


(b) A continuación vamos a hacerlo para los casos desfavorables:  

· TABLA DE COSTOS

```{r}
Tabla2=crea.tablaX(c(3,2,6,7,9,0,0,-1,-3,5,-5,4,4,6,7,0,2,2,1,0,9,8,7,3,4,4,-2,-1,5,-8),numalternativas=6, numestados = 5)

Tabla1
```

· Criterio de Wald:

```{r}
criterio.Wald(Tabla1,favorable =FALSE)
```


- Ponemos FALSE porque estamos trabajando con una tabla de costos. 

- La mejor alternativa según el criterio de Wald es la "d2" y "d5", siendo el valor óptimo el 5.


· Criterio Optimista:

```{r}
criterio.Optimista(Tabla1,F)
```


- La mejor alternativa según el criterio Optimista es la "d3", siendo el valor óptimo el -9.


· Criterio de Hurwicz :

```{r}
criterio.Hurwicz(Tabla1, alfa= 0.6, F)
```

- La mejor alternativa según el criterio de Hurwicz es la "d1" siendo el valor óptimo el 5.4

```{r}
criterio.Hurwicz.General(Tabla1)

dibuja.criterio.Hurwicz(Tabla1)

dibuja.criterio.Hurwicz_Intervalos(Tabla1,F,F)
```

· Criterio Savage:

```{r}
criterio.Savage(Tabla1,F)
```

- La mejor alternativa según el criterio de Savage es la "d3" siendo el valor óptimo el 11.


· Criterio de LaPlace:

```{r}
criterio.Laplace(Tabla1,F)
```

- La mejor alternativa según el criterio de LaPlace es la "d3" siendo el valor óptimo el 2.5 .


· Criterio de Punto Ideal

```{r}
criterio.PuntoIdeal (Tabla1,F)
```

 - La mejor alternativa según el criterio de Punto Ideal es la "d3" siendo el valor óptimo el 12.08305


· Todos los criterios: 

```{r}
criterio.Todos(Tabla1,0.6, F)
```

#                    e1 e2 e3 e4  Wald Optimista Hurwicz Savage Laplace Punto Ideal
# d1                  4  3  6  7     7         3     4.6     15    5.00       17.78
# d2                  5  5  3 -2     5        -2     0.8     12    2.75       13.00
# d3                  4  6 -9  9     9        -9    -1.8     11    2.50       12.08
# d4                  2  5  9  0     9         0     3.6     18    4.00       18.38
# d5                  1  2  5  3     5         1     2.6     14    2.75       14.87
# iAlt.Opt (Desfav.) -- -- -- -- d2,d5        d3      d3     d3      d3          d3



###############################################################################

*PROBLEMA 2:* 

Estamos pensado en ir a celebrar mi cumpleaños, mi mejor amiga mi hermana, mi 
hermano y yo, a la bolera este fin de semana ya que hay mucho ambiente y muchas 
ofertas, pero no sabemos muy bien qué elegir. Las opciones que tenemos son: 

· Ir a cenar a un bar de tapas que se encuentra al lado, pagando 20 euros 
  cada uno, comiendo y bebiendo así todo lo que queramos. Y después entrar a 
  la bolera que nos saldría por 8 euros cada uno. Si queremos utilizar los 
  recreativos (futbolín, baloncesto, billar,..), tendríamos que pagar entre 
  los 4, 8 euros más.

· Comprar la oferta dentro de la bolera, donde nos entra jugar a los bolos y 
  además cenar pizza, una por persona. Que saldría a 30 euros por persona. 
  Ahora bien, si queremos usar las instalaciones de los recreativos, con pagar 
  2 euros más por persona, sería suficiente. 

· Pagar 30 euros cada uno, y podemos cenar lo que queramos, jugar a los bolos
  y utilizar los recreativos. Aunque si es cierto, que la bebida no entra y 
  saldría a 5 euros por persona. 

¿ Cuál es la mejor opción si queremos gastarnos lo menos posible?


SOLUCIÓN DEL PROBLEMA: 

· En primer lugar, sabemos que estamos ante un modelo de minimizar 
  costos (desfavorables)

· Las alternativas son las siguientes: 

  - d1: "Cena en un bar de tapas y jugar a los bolos"
  - d2: "Cenar dentro de la bolera unas pizzas mientras se juega a los bolos"
  - d3: "Cenar todo lo que queramos jugando a los bolos pero sin bebida incluida"

· Los estados son: 

   - e1: "No entran los recreativos / o bebida (en la alternativa 3)"
   - e2: "Entra los recreativos / o bebida (en la alternativa 3)"


· Matriz de decisión: 
 
  - Alternativas d1:

```{r}
x11 = 20*4 + 8*4
x11

x12 = 20*4 + 8*4 + 8
x12
```

  - Alternativas d2:

```{r}
x21 = 30*4 
x21

x22 = 30*4 + 2*4
x22
```


 - Alternativas d3: 

```{r}
x31 = 30*4
x31

x32 = 30 * 4 + 5*4
x32
```


· Ahora creamos la tabal de los datos:

```{r}
Tabla_problema2 = crea.tablaX(c(x11,x12,x21,x22,x31,x32),3,2)
rownames(Tabla_problema2) = c("Tapas y bolos", "Pizzas y bolos", "Cena, bolos, recreativos y sin bebida")
colnames(Tabla_problema2) = c("Sin recreativos/ sin bebida(d3)", "Con recreativo/ con bebida(d3)")
Tabla_problema2
```


· Por último, aplicamos todos los criterios, para ello, necesitamos como en el
  problema 1, lo siguiente: 

```{r}
source("teoriadecision_funciones_incertidumbre.R")


criterios=criterio.Todos(Tabla_problema2, alfa = 0.6, favorable = F)
criterios
```

COnclusión:

- En todos los criterios sale que la opción más económica es ir a cenar a un
  bar de tapas, pagando 20 euros cada uno, comiendo y bebiendo todo lo que 
  queramos. Y después entrar en la bolera por 8 euros cada uno.



